【裁判字號】    91,易,3306
【裁判日期】    920404
【裁判案由】    毒品危害防制條例
【裁判全文】
臺灣高雄地方法院刑事判決                        九十一年度易字第三三六號
    公  訴  人  臺灣高雄地方法院檢察署檢察官
    被      告  甲○○
    選任辯護人  洪文佐律師
右列被告因違反毒品危害防制條例案件，經檢察官提起公訴（九十一年度偵字第一七
二四七號），本院判決如左：
    主  文
甲○○持有第二級毒品，累犯，處有期徒刑肆月，如易科罰金，以佰元折算壹日。
扣案安非他命壹包（驗後毛重零點公克）沒收銷燬之。
    事  實
一、甲○○前於民國八十六年間因違反麻醉藥品管理條例案件，經本院以八十六年易
    字第六七一五號判處有期徒刑七月確定，於八十八年二月二十三日縮刑期滿執行
    完畢，仍不知悔改，明知「李宗憲」於九十一年六月十四日十七時五分許，在高
    雄縣鳳山市○○街一四三巷三六號前，所交付請託其保管之物為第二級毒品安非
    他命，竟仍應「李宗憲」之託而持有第二級毒品安非他命壹包（驗後毛重零點三
    公克），嗣於同日十七時十分許，經高雄縣鳳山分局五甲派出所警員至上址四樓
    執行勤務後，在四樓電梯門口前見甲○○行跡可疑，乃上前盤查而當場查獲，並
    扣得右開安非他命壹包（驗後毛重零點三公克）。
二、案經高雄縣警察局鳳山分局報告臺灣高雄地方法院檢察署檢察官偵查起訴。
    理  由
一、訊據被告甲○○矢口否認有何持有第二級毒品之犯行，辯稱：是李宗憲事先佈局
    設陷，故意假裝暫時寄放上開安非他命在伊處，並先密告警方，當時伊有拒絕他
    寄放，但他不容分說，即揚長而去，伊是受到李宗憲所陷害云云。惟查，被告甲
    ○○於警偵訊時均坦認查獲之安非他命是一綽號叫「宗憲」（於本院審理中供承
    即「李宗憲」）的朋友寄放，寄放時伊知悉是安非他命等語，且證人即查獲警員
    劉光俊到庭結証稱：伊上樓不是要去找被告，是在電梯口剛好遇到，當時他看起
    來怪怪的，經盤查才在他身上起出安非他命等語屬實，而被告於上揭時、地經警
    查獲並自其身上所扣得之晶體，經送高雄醫學院附設中和紀念醫院檢驗之結果，
    確為甲基安非他命無訛，有該院於九十一年九月三日所出具之檢驗報告單一紙在
    卷可稽（檢驗編號：九一０八─二五九號），參以，被告曾有麻藥前科，其對上
    開扣案之晶體乃毒品安非他一節亦知之甚詳，猶仍受李宗憲之囑託代為保管，是
    其所辯無持有之意，顯係臨訟卸責之詞，委不足採，其非法持有第二級毒品安非
    他命犯行，堪以認定。至證人陳珮君於本院審理中所為證詞，僅能證明李宗憲確
    於上揭時地找被告下樓乙節，尚難為被告有利之認定。綜上所述，被告犯罪事證
    明確，犯行實堪認定，依法應予論科。
二、核被告所為，係犯毒品危害防制條例第十一條第二項之持有第二級毒品罪。被告
    前於八十六年間因違反麻醉藥品管理條例案件，經本院以八十六年易字第六七一
    五號判處有期徒刑七月確定，於八十八年二月二十三日縮刑期滿執行完畢，有臺
    灣高等法院被告全國前案紀錄表一份在卷可稽，其於五年內再犯本件有期徒刑以
    上之罪，為累犯，爰依刑法第四十七條之規定，加重其刑。審酌被告僅係單純持
    有，而所持有第二級毒品之時間僅約五分鐘等一切情狀，量處如主文所示之刑，
    並諭知易科罰金之折算標準，以為懲儆。扣案被告所持有之晶體，經送檢驗之結
    果，確為第二級毒品甲基安非他命，已如前述，爰依毒品危害防制條例第十八條
    第一項之規定，宣告沒收銷燬之。
據上論斷，應依刑事訴訟法第二百九十九條第一項前段，毒品危害防制條例第十一條
第二項、第十八條第一項，刑法第十一條、第四十七條、第四十一條第一項，判決如
主文。
中      華      民      國      九十二      年      四      月    四    日
                                  臺灣高雄地方法院刑事庭
                                      法  官  郭  佳  瑛
右正本證明與原本無異。
如不服本判決，應於判決送達後十日內，向本院提起上訴。
                                      書記官  何  瓊  芳
中      華      民      國      九十二      年      四      月    七    日
附錄法條
毒品危害防制條例第十一條第二項
持有第二級毒品者，處二年以下有期徒刑、拘役或新台幣三萬元以下罰金。


司法院資訊處製作；財團法人民間司法改革基金會備份。
